Luis Giannasi



Datos personales



Luis Giannasi



luis.giannasi@gmail.com



+543516009131



Zona Sur X5014JCE Córdoba Capital -Argentina



27 de diciembre de 1973



in linkedin.com/in/ luis-giannasi-18155331



🚺 luisgiannasi.github.io/ LuisGiannasiWeb.github.io

Competencias

Python y sus librerías Creación de APPs **Web Sacrping** Base de datos 0000

Idiomas

Big Data

Ingles



Perfil

En los últimos años de experiencia en una Multinomial descubrí el análisis de datos como una manera de interpretar y descubrir patrones que permitan entender en un vistazo rápido, como es el funcionamiento de un ámbito mucho mayor. Fue ese el momento donde descubrí mi vocación.

Inicie mis estudios nuevamente, pero ahora, con la certeza de estar haciendo un cambio radical en mi vida que me llevaría a hacer desde mi vocación. Ya no desempeñarme solo en función de los beneficios materiales de trabajar... sino hacerlo por el disfrute de hacer lo que me gusta.

Desde lo profesional, me oriento al diseño y gestión de Bases de Datos, Tableros de Control y Sistemas de Predicción que den soporte a quienes tienen la responsabilidad de la toma de decisiones.

Desde lo personal, me oriento a la búsqueda del desarrollo de aquellos sistemas de información que permitan descubrir situaciones que están más allá de lo evidente y ayuden al mundo a ser un lugar mejor.

Competencias Técnicas

- Machine Learning (Python, Pandas, Numpy)
- Deep Neuronal Network Redes Neuronales (Keras y Tensor Flow)
- Bases de Datos Estructiradas (SQLServer, MySql)
- Bases de datos No Estucturadas (MongoDb, Neo4J)
- Web Scraping (Scrapy, BeautifulSoup)
- Big Data (Docker, Apache Hadoop, Apache Spark)
- Sistema de Control de Versiones (Git, GitHub, GitLab)
- Sistema de Creación de Apps (Qt)
- Diseño Web (HTML, Javascript, CSS)
- Sistemas Operativos (Windows, Linux)

Formación

Tecnicatura en Inteligencia Artificial y Ciencia de Datos

feb 2019 - presente

Colegio Universitario Ies21, Córdoba Capital

Increíble elección que determinó mi mirada hacia el futuro

Tecnicatura Superior en RRPP e Institucionales

feb 1999 - nov 2004

Colegio Universitario Ies21, Córdoba Capilta

Experiencia

Analista Comercial de canales Directos e **Indirectos**

ene 2016 - jun 2018

Telecom Personal SA, Córdoba Capital

Desarrollo, actualización y mantenimiento de Bases de Datos.

Diseño de Tableros de Control y seguimiento de Kpi´s que permitan identificar alcances y desvíos.

Confección de dash-boards para la comparación de métricas macro y micro, pasadas y proyectadas.

Análisis de métricas para valoración de alcances históricos y medición de resultados.

Generación de Tableros Dinámicos para Valoración de esfuerzos de equipos de trabajo, alcances mensuales y distribución de objetivos.

Líder de Equipos Comerciales en Oficinas Comerciales.

ene 2005 - dic 2015

Telecom Personal SA, Córdoba Capital

Coordinador de equipos de trabajo, con base en gestión por objetivos, administración de recursos y medición de indicadores de productividad, calidad, ventas y desarrollo del negocio.

Líder funcional de equipos de trabajo con formación en negociación, conversaciones difíciles, orientación a la persona y experiencia en el logro de resultados.

Responsable de seguimiento de desempeño, capacitación, motivación y coaching de equipos de trabajo.

Responsable de personal de cajas y bodega de terminales, con la obligación de control de flujos de caja y materiales, a partir de la aplicación de Procesos, Normas y Condiciones Comerciales.

Voluntariado

Scarping en Redes Sociales para Análisis de Sentimientos

may 2020 - jul 2020

Reputación Digital, Córdoba

Participación en el manejo de Crawlers para descarga de información de redes sociales como Twitter, Instagram y Facebook (mediante API) para análisis de sentimientos.

Cursos

Microsoft Excel Avanzado / Access Intermedio

mar 2017

Certificación en Business Analytics

feb 2018

Certificación MCSA: SQL Server

mar 2018

Pasatiempos e intereses

■ Participo en una fundación que dicta talleres de Liderazgo Personal

Logros

2do puesto región Córdoba en NASA Space Apps Challenge 2020 con IA enfoco. Se diseñaron las bases para el desarrollo de una app que permitiese predecir el comportamiento del fuego ante incendios forestales.